【裁判字號】    98,易,753
【裁判日期】    981015
【裁判案由】    恐嚇等
【裁判全文】
臺灣高雄地方法院刑事判決               98年度易字第753號
公  訴  人  臺灣高雄地方法院檢察署檢察官
被      告  戊○○
選任辯護人  洪幼珍律師
上列被告因恐嚇等案件，經檢察官提起公訴（98年度偵字第8985
號），本院判決如下：
    主  文
戊○○犯恐嚇危害安全罪，處拘役肆拾日，如易科罰金，以新臺
幣壹仟元折算壹日。
被訴公然侮辱部分公訴不受理。
    事  實
一、戊○○之母己○○○與丁○○係鄰居，己○○○與丁○○2
    人於民國98年1 月27日15時許，在高雄市○○區○○路221
    號即雙方住處前，因污水問題發生爭執，戊○○見狀，乃基
    於恐嚇之犯意，手持木棍，口氣兇惡，對丁○○恐嚇稱：你
    生意還想不想做、每次返家就要找你麻煩等語，致生危害於
    丁○○之安全。
二、案經丁○○告訴高雄市政府警察局甲○分局移送臺灣高雄地
    方法院檢察署檢察官偵查起訴。
    理  由
壹、有罪部分：
一、證據能力：
    按被告以外之人於審判外之陳述，雖不符刑事訴訟法第159
    條之1 至之4 等4 條之規定，而經當事人於審判程序同意作
    為證據，法院審酌該言詞陳述或書面陳述作成時之情況，認
    為適當者，亦得為證據；又當事人、代理人或辯護人於法院
    調查證據時，知有刑事訴訟法第159 條第1 項不得為證據之
    情形，而未於言詞辯論終結前聲明異議者，視為有前項之同
    意，同法第159 條之5 定有明文。本案下列所引用之供述及
    非供述證據，業經本院依法踐行調查證據程序，公訴人、被
    告均不爭執各該證據之證據能力，且迄本院言詞辯論終結前
    未就上開證據之證據能力聲明異議，又查無依法應排除其證
    據能力之情形，是後述所引用證據之證據能力均無疑義，依
    法自有證據能力，均得作為本案證據，先予敘明。
二、訊據被告戊○○固供承有於上開時地與丁○○發生爭執等情
    （見審易卷第15頁背面），惟矢口否認有何恐嚇犯行，辯稱
    ：伊僅於丁○○罵伊「瘋狗」時，回罵丁○○「瘋女人」，
    並無恐嚇丁○○之言詞云云。經查：
(一)戊○○之母己○○○與丁○○係鄰居，己○○○與丁○○2
    人於98年1 月27日15時許，在高雄市○○區○○路221 號即
    雙方住處前，因污水問題發生爭執等情，為被告坦承不諱（
    見審易卷第15頁背面、易字卷第60頁背面），核與證人即告
    訴人丁○○、證人張簡菁惠、己○○○於偵查中及本院審理
    時之證述相符（見偵卷第18頁至第19頁、第26頁至第27 頁
    ，本院易字卷第33頁至第36頁、第56頁至第59頁背面），並
    有高雄市政府警察局甲○分局桂陽路派出所受理各類案件紀
    錄表及報案三聯單各1 紙（見偵卷第11頁、第12頁）可稽，
    堪認為真實。
(二)戊○○於上開時地，見其母己○○○與丁○○爭執，乃基於
    恐嚇之犯意，手持木棍，口氣兇惡，對丁○○恐嚇稱：你生
    意還想不想做、每次返家就要找你麻煩等語，致生危害於丁○○之安全之事實，業據證人丁○○於偵查中及本院審理時
    證稱：被告當時手持木棍，口氣兇惡，問伊生意還想不想做
    ，並說每次返家就要找伊麻煩，伊感到害怕而待在美容院裡
    面不敢出去，而報警等警察前來，約10分鐘警方即前來處理
    等語（見本院易字卷第34頁至第36頁）；證人乙○○○於偵
    查中及本院審理時證稱：當時伊在丁○○店裏幫客人洗頭，
    被告手持棍棒，向丁○○揚稱要讓伊的店無法存在下去等語
    （見本院易字卷第56頁至第57頁背面）明確，堪以認定。且
    被告為體格壯碩之成年男子，當時手持木棍，口氣兇惡，並
    為上開之恐嚇言語，顯足以使告訴人丁○○心生畏怖。
(三)被告雖辯稱：當時並無恐嚇丁○○之言語云云。惟查：上開
    事實，業據證人丁○○、張簡菁惠證述明確，而證人丁○○
    於本院證述前，即已表示不願追究被告之責任，有審判筆錄
    可參（見易字卷第32頁背面），另證人乙○○○於案發時，
    雖在丁○○店內工作，但於本院證述前即已辭去工作，並與
    被告並無怨隙（見本院易字卷第58頁、第61頁背面），又證
    人丁○○、乙○○○均至檢察官及本院前具結擔保其證述真
    實，均係在負擔偽證罪之心理壓力下，當無勾串設詞攀誣被
    告，而自陷偽證風險之可能，且該2 人之證述互核一致，是
    該2 人上開證詞，應屬可採。至證人己○○○雖於本院審理
    時證稱：伊與被告當時手上並未持木棍或其他東西，被告亦
    未向丁○○恐嚇云云。惟證人己○○○與被告係母子關係，
    其證詞之證明力本即不高，又縱己○○○係就其當場之聽聞
    為證述，而無偽證，然以當時雙方爭執之混亂情況，己○○○應無可能分分秒秒注意聽聞被告之言行舉止，不能排除被
    告為上開恐嚇行為時，己○○○恰巧未聽聞之可能，是己○○○之證述，自不能採為對被告有利之證據。另被告之辯護
    人為被告辯以：證人丁○○、乙○○○於警詢、偵查中及本
    院審理時之證述前後不一，證詞並不實在云云。惟查證人丁○○、乙○○○於警詢、偵查中及本院審理時所述，並無重
    大岐異，且所述之情節，前後均大致相符，證詞應屬實在。
(四)綜上所述，本案事證明確，被告所辯，不足採信，其犯行堪
    以認定，應依法論科。
三、核被告所為，係犯刑法第305 條之恐嚇危害安全罪。爰審酌
    被告不思和平解決鄰居間之糾紛，反而以上開言詞舉止恫嚇
    告訴人，對告訴人造成心理上之恐懼，所為實屬可議，惟念
    及被告雖未坦承犯行，但告訴人業於本院審理時當庭表示不
    願再追究被告刑責，有本院審判筆錄可憑（見本院易字卷第
    32頁背面），及其犯罪之動機、目的、手段、智識程度等其
    他一切情狀，量處如主文所示，並諭知易科罰金之折算標準
    。至被告恐嚇告訴人時所持之木棍，並未扣案，且無證據證
    明係被告所有之物，爰不宣告沒收。
貳、公訴不受理部分：
一、公訴意旨略以：丁○○與戊○○之母己○○○係鄰居，於民
    國98年1 月27日15時許，丁○○與己○○○在高雄市○○區
    ○○路221 號即雙方住處前，因污水問題發生爭執，戊○○
    見狀竟基於公然侮辱之故意，以「瘋女人、不要臉」等語辱
    罵丁○○，因認被告涉犯刑法第309 條第1 項之公然侮辱罪
    嫌。
二、按告訴乃論之罪，告訴人於第一審辯論終結前，得撤回其告
    訴；又告訴經撤回者，法院應諭知不受理之判決，刑事訴訟
    法第238 條第1 項、第303 條第3 款，定有明文。次按刑法
    第309 條第1 項公然侮辱罪，須告訴乃論，刑法第314 條規
    定甚明。
三、經查，本件被告因涉犯刑法第309 條第1 項公然侮辱罪嫌，
    經檢察官提起公訴，惟被告上開所涉犯之罪，依同法第314
    條之規定須告訴乃論。茲因告訴人丁○○於本院審理時撤回
    告訴（見本院卷第32頁背面、第36頁背面、第63頁），揆諸
    前開說明，就此部分應為不受理之判決。
據上論斷，應依刑事訴訟法第299 條第1 項前段、第303 條第3
款，刑法第305 條、第41條第1 項前段，刑法施行法第1 條之1
，判決如主文。
本案經檢察官丙○○到庭執行職務。
中    華    民    國    98    年    10    月    15    日
                  刑事第二庭    法  官  施盈志
以上正本證明與原本無異。
如不服本判決應於收受送達後10日內向本院提出上訴書狀，並應
敘述具體理由；如未敘述上訴理由者，應於上訴期間屆滿後20日
內向本院補提理由書（均須按他造當事人之人數附繕本）「切勿
逕送上級法院」。
中    華    民    國    98    年    10    月    15    日
                                書記官  林雅婷
附錄本判決論罪之法條：
中華民國刑法第305條
以加害生命、身體、自由、名譽、財產之事，恐嚇他人致生危害
於安全者，處2 年以下有期徒刑、拘役或3 百元以下罰金。


司法院資訊處製作；財團法人民間司法改革基金會備份。
